【裁判字號】    90,豐簡上,363
【裁判日期】    901221
【裁判案由】    傷害
【裁判全文】
台灣台中地方法院刑事判決                        九十年度豐簡上字第三六三號
    上  訴  人
    即  被  告  甲○○
右上訴人即被告因傷害案件，不服本院豐原簡易庭中華民國九十年八月十四日九十年
度豐簡字第三四五號第一審簡易判決（臺灣臺中地方法院檢察署聲請簡易處刑案號：
九十年度偵字第一０三二二號）提起上訴，本院管轄之第二審合議庭判決如左：
    主  文
上訴駁回。
    理  由
一、本案經本院審理結果，認第一審判決之認事用法及量刑均無不當，應予維持，並
    引用第一審簡易判決書（含台灣台中地方法院檢察署檢察官簡易判決處刑聲請書
    ）記載之事實、證據及理由（如附件）。
二、上訴人即被告（下稱被告）甲○○上訴意旨略以：民國（下同）九十年四月二十
    七日下午五時五十分許，因乙○○至伊位於台中縣大雅鄉○○村○○路一六三巷
    一００號住處前灑冥紙向伊大聲咆哮，伊拿相機要拍照採證，乙○○就將相機搶
    下，並將相機丟在地上損壞，再毆打伊，伊被毆打至倒臥地上時，乙○○復用腳
    踢伊，伊在掙扎爬起來後，乙○○就拉住伊身體，欲將伊推入深達一百多公分之
    水溝中，伊當時恐被推入水溝中，才基於自衛與乙○○發生拉扯，並於拉扯中回
    了乙○○一拳，可能在拉扯中傷到乙○○，但絕無傷害乙○○之故意云云；然查
    ，被告於右揭時、地因金錢糾紛與告訴人即同案被告乙○○發生拉扯，被告於拉
    扯中復用其右手毆打乙○○之左胸等情，業據乙○○於警訊中指述綦詳，復有大
    雅澄清醫九十年四月二十七日所出具之診斷證明書一紙在卷足稽；再查，衡之一
    般社會經驗法則，互毆係屬多數動作構成單純一罪而互為攻擊之傷害行為，縱令
    一方先行出手，而還擊（或還手）一方在客觀上苟非單純僅對於現在不法之侵害
    為必要排除之反擊行為，因其本即有傷害之犯意存在，則對於其互為攻擊之還手
    反擊行為，自無主張防衛權之餘地；是被告既於警訊中自承：「．．．我因反擊
    而出手打他，是乙○○先出手毆打我的。」（詳偵查卷第七頁背面第八行）等語
    ，顯見被告還手之時確係基於傷害乙○○之犯意，並非單純基於防衛之意思甚明
    ；況被告若未為傷害之攻擊行為，僅處於挨打之情況下，始反擊告訴人一拳，則
    告訴人應不致受有如上揭診斷證明書上所載：「左側胸壁挫傷及瘀傷、左前臂挫
    傷」等傷害；被告前揭以伊無傷害乙○○之犯意置辯，實不足採。本件事證明確
    ，原審認事用法並無不當，量刑亦屬妥適，被告上訴意旨否認犯罪而指摘原判決
    不當，為無理由，應予駁回。
據上論斷，應依刑事訴訟法第四百五十五條之一第一項、第三項、第三百七十三條、
第三百六十八條，判決如主文。
中      華      民      國    九十      年     十二     月    二十一    日
                              臺灣臺中地方法院刑事第六庭
                               審判長法  官  梁  堯  銘
                                     法  官  劉  麗  瑛
                                     法  官  許  月  馨
右正本證明與原本無異。
本件不得上訴。
                                     書記官
中      華      民      國    九十      年     十二     月    二十一    日


司法院資訊處製作；財團法人民間司法改革基金會備份。
